Inventaris van het archief van het Ministerie van Binnenlandse Zaken: Afdeling Binnenlands Bestuur, (1870) 1879-1950 (1959)
Nationaal Archief, Den Haag
- Dossiers, II
  - Taken Binnenlands Bestuur, -1
    - Maatschappelijke zorg, -1.841
      - Werklozen, -1.842.97
        - Stukken betreffende het instellen van een onderzoek naar de resultaten van werkverschaffingsprojecten in diverse gemeenten., 1892; 1462; 1 pak
        - Stukken betreffende de subsidiëring van gemeenten die ter bestrijding van de armoede werkverschaffingsprojecten opzetten in de vorm van ontginning van woeste grond., 1893-1897; 1463; 1 pak
        - Stukken betreffende de behandeling van beroepen van gemeenten tegen besluiten van Gedeputeerde Staten waarbij de goedkeuring werd onthouden aan raadsbesluiten tot verlening van subsidies aan werklozen., 1923-1942; 2830; 1 pak
        - Circulaire aan de burgemeesters inzake de opheffing van het Nationaal Crisiscomité en een nieuwe regeling tot ondersteuning van armlastigen en werklozen., 1936; 1456; 1 stuk
        - Nota van het bureau Openbare Orde en Veiligheid inzake een circulaire betreffende de steunverlening aan werklozen, met bijlagen., 1940; 1467; 1 omslag
        - Stukken betreffende het geven van commentaar op het Ontwerp-besluit van de secretaris-generaal van het Departement van Sociale Zaken regelende de uitkering aan werklozen., 1943; 2831; 1 omslag
    - Verzekeringswezen, -1.848
      - Stukken betreffende de goedkeuring van statuten en reglementen van verzekeringsfondsen., 1879-1909; 2832-2836; 5 omslagen
        - Van de Vereniging Het Begrafenisfonds te Assendelft, 2832
        - Van het algemeen pensioenfonds Zonder Eigenbelang te Westzaan, 2833
        - Van het Algemene Groninger Ziekenfonds te Groningen, 2834
        - Van het Weduwenfonds voor genees-, heel- en verloskundigen, apothekers en veeartsen, 2835
        - Van het Algemeen Meisjes-, Vrouwen- en Weduwenfonds te Rotterdam, 2836
      - Stukken betreffende de totstandkoming van KB's waarbij de goedkeuring wordt verleend aan de oprichting, statuten en reglementen van levensverzekeringsmaatschappijen., 1879-1922; 2837-2839; 3 pakken
        Inleiding bij de specificaties van de inventarisnummers 2837-2839 (door J.A. van den Hoek, 1970).
        De lijst omvat een opsomming van dossiers betreffende verzekeringsmaatschappijen in de 19e eeuw. De dossiers, die door de 2e en 7e afdeling van het ministerie van Binnenlandse zaken zijn gevormd, bestaan meestal uit afschriften van de goedkeuringsbesluiten van de koning, van de oprichtingsakte of van de statuten, ontwerpreglementen en correspondentie. Waarschijnlijk is dat de dossiers later zijn gevormd door Binnenlandse Zaken zelf. Tevens moet er nog op gewezen worden dat er nog meer stukken betreffende verzekeringsmaatschappijen in het verbaal van Binnenlandse Zaken, 7e afdeling, aanwezig zijn. De jaren en data achter de naam van de maatschappij geplaatst, slaan op de oudst aanwezige koninklijke besluiten betreffende de goedkeuring van de oprichtingsakten of de reglementen.
        Literatuur:
        Sporen van leven en schade, Een geschiedenis en bronnenoverzicht van het Nederlandse verzekeringswezen. door B.P.A. Gales en J.L.J.M. van Gerwen.
        Zie ook 2.04.56, Inventaris van het archief van het Ministerie van Binnenlandse Zaken: Afdeling Armwezen, 1832-1878, inv.nr. 2284-2289.
        - 1879-1891, 2837
          - Algemeene Verzekering Maatschappij voor uitkering bij overlijden "Hollandia" te Delft. (11 juli 1880 no. 34). juni 1879-oktober 1902., 67.
          - Onderlinge Levensverzekering Maatschappij "Helpt Elkander' te Franeker. (4 augustus 1881 no. 21). augustus 1881-augustus 1917., 68.
          - De eerste Hollandsche Levensverzekeringsbank te Amsterdam. (24 augustus 1880 no. 27) augustus 1884-september 1888., 69.
          - "Levensverzekering Maatschappij "Haarlem" te Haarlem. (12 augustus 1888 no. 23). april 1888-mei 1915., 70.
          - Levensverzekering Maatschappij "De Nederlanden" te Amsterdam. (4 oktober 1889 no. 23 ). 1889., 71.
          - Onderlinge levensverzekering en lijfrente Maatschappij "Mercurius" te Amsterdam. januari 1889., 72.
          - Levensverzekering Maatschappij "Spes Nostra" te Alkmaar. (10 januari 1890 no. 26). januari 1890-juli 1892., 73.
          - Onderlinge Maatschappij van levensverzekering "Wilhemina" te 's-Gravenhage. (19 februari 1890 no. 14). februari 1890., 74.
          - Verzekering Maatschappij bij overlijden "Tot Nut van het Algemeen" te 's-Gravenhage. (11 november 1890 no. 23). november 1890., 75.
          - Noordhollandsche Levensverzekering Maatschappij te Alkmaar. (23 juni 1891 no. 36). juli 1891-juni 1897., 76.
          - Amsterdamsche Vereeniging tot uitkeering bij overlijden sedert 1891 Amsterdamse Maatschappij van Levensverzekering. (23 oktober 1891 no. 43). oktober 1891., 77.
          - Nederlandsche Algemeene Maatschappij van levensverzekering "Concordia" te Rotterdam. (21 november 1891 no. 25 ). november-december 1891., 78.
        - 1892-1899, 2838
          - Maatschappij van Onderlinge levensverzekeringe en lijfrente "Gelderland" II te Arnhem. (29 november 1892 no. 4). november 1892., 79.
          - "Levensverzekering Maatschappij Utrecht". (5 januari 1893 no. 6). januari 1893-mei 1898., 80.
          - Rotterdamsche levensverzekering en voorschot bank te Rotterdam. maart-september 1894., 81.
          - Nederlandsche Verzekering Maatschappij tot uitkering gedurende het leven en bij het overlijden te Amsterdam. (14 maart 1894 no. 38). maart 1894-mei 1896., 82.
          - "Vesta" Maatschappij tot levensverzekering met uitkering bij geboorte te Amsterdam. (15 januari 1895 no. 18). januari 1895., 83.
          - Levensverzekering Bank "Rotterdam" te Rotterdam. (2 februari 1895 no. 8). februari 1895., 84.
          - Onderlinge Levensverzekering Maatschappij "'s-Gravenhage" te 's-Gravenhage. (4 april 1895 no. 7). april 1895-april 1920., 85.
          - Verzekering Maatschappij "Phoenix" te Rotterdam. (25 september 1897 no. 13). september 1897., 86.
          - N.V. Zuid-Hollandsche Levensverzekering Maatschappij te Rotterdam. (17 januari 1898 no. 16). januari 1898., 87.
          - Maatschappij tot onderlinge uitkering bij overlijden "Tot Nut en Voordeel". (29 januari 1898 no. 36). februari 1898-oktober 1922., 88.
          - Verzekering Bank "Het Sticht" te Utrecht. (3 november 1898 no. 29). november 1898., 89.
          - N.V. Algemeene Noord-Hollandsche Maatschappij van levensverzekering te Haarlem. (23 februari 1899 no. 33). maart 1899-juni 1901., 90.
          - Nederlandsche verzekering Maatschappij te Utrecht. (5 december 1899 no. 2 ). december 1899., 91.
        - 1900-1922, 2839
          - N.V. Amsterdamsche Verzekerings Bank te Amsterdam. (8 augustus 1900 no. 31). september 1900., 92.
          - Levensverzekering Maatschappij "Hollandia" te Amsterdam. (16 januari 1901 no. 5). januari 1901., 93.
          - 's-Gravenhaagsche Algemeene Maatschappij van verzekering. (13 juni 1901 no. 9 ). juni 1901., 94.
          - Algemeene Groninger ziekte verzekering Maatschappij te Groningen. (20 augustus 1901 no. 20). augustus 1901-augustus 1909., 95.
          - Heldersche Verzekering Maatschappij voor uitkering bij overlijden "De Onderneming". (29 augustus 1902 no. 37). 1902., 96.
          - Algemeen Friesch Verzekering fonds te Franeker. (16 september 1918 no. 76). september 1918-juli 1920., 98.
          - Noord-Hollandsche onderlinge Maatschappij van Levensverzekering te Velsen. (25 mei 1920 no. 81). 1920-1921., 99.
      - Stukken betreffende de totstandkoming van het KB van 2 juli 1923 nr. 97 tot intrekking van de KB's van 1830, 1833, 1840 en 1845 houdende regelen nopens de oprichting en taakuitvoering van levensverzekeringsmaatschappijen., 1880-1923; 2840; 1 omslag
      - Stukken betreffende de totstandkoming van de Wet op het Levensverzekerings bedrijf 1922 (Stbl. 716) en van besluiten tot uitvoering van enige artikelen van deze wet., 1883-1924; 2841; 1 pak
      - Stukken betreffende het verstrekken van informatie aan de minister van Financiën inzake de afschrijving van het kapitaal van het Korendragersfonds en van de Bijlhouwerszieken- en dodenbus., 1885-1892; 2842; 1 omslag
      - Stukken betreffende de instelling en benoeming van leden van de Staatscommissie van Advies over Wettelijke Regelen ten aanzien van Begrafenisfondsen., 1892-1895; 2843; 1 omslag
      - Stukken betreffende het zenden van regeringsvertegenwoordigers naar de internationale congressen voor verzekeringswetenschappen., 1895-1913; 2844; 1 omslag
      - Stukken betreffende het verzamelen van gegevens over de statuten, reglementen, tarieven en jaarverslagen van levensverzekeringsmaatschappijen., 1902-1915; 2845; 1 omslag
      - Stukken betreffende de behandeling van het beroep van de gemeente Oostburg tegen het besluit van Gedeputeerde Staten van Zeeland waarbij de goedkeuring werd onthouden aan het raadsbesluit tot het verzekeren van een ouderdomsuitkering van het technisch personeel van de gemeentebedrijven., 1927-1928; 2846; 1 omslag
      - Stukken betreffende het verlenen van medewerking aan de totstandkoming van het Besluit Verzekeringswezen (Verordening 218/1941) en het eerste, tweede en derde uitvoeringsbesluit., 1941-1942; 2847; 1 omslag
    - Onderwijs, -1.851
      - Stukken betreffende de totstandkoming en uitvoering van regelingen met betrekking tot de heffing van schoolgeld., 1879-1949; 2848-2850; 3 pakken
        - 1879-1890, 2848
        - 1891-1915, 2849
        - 1928-1949, 2850
      - Stukken betreffende de bevordering van het onderwijs en het houden van toezicht op de uitvoering., 1880-1950; 2851-2866; 8 pakken, 8 omslagen
        - Kleuteronderwijs, 1936 - 1949, 2851
        - Lager onderwijs, 1880 - 1895, 1 pak, 2852
        - Lager onderwijs, 1896 - 1925, 1 pak, 2853
        - Lager onderwijs, 1926 - 1929, 1 pak, 2854
        - Lager onderwijs, 1929 - 1936, 1 pak, 2855
        - Lager onderwijs, 1937 - 1942, 1 pak, 2856
        - Lager onderwijs, 1943 - 1950, 1 pak, 2857
        - Voorbereidend lager onderwijs, 1935 - 1948, 1 pak, 2858
        - Middelbaar en voorbereidend hoger onderwijs, 1928 - 1948, 1 pak, 2859
        - Hogeschoolonderwijs, 1943 - 1947, 2860
        - Landbouwonderwijs, 1928 - 1946, 2861
        - Lerarenopleidingen, 1944 - 1948, 2862
        - Nijverheidsonderwijs, 1938 - 1941, 2863
        - Vakonderwijs, 1938 - 1948, 2864
        - Onderwijs voor varende en rijdende bevolking, 1944 - 1950, 2865
        - Vroedvrouwenopleidingen, 1906 - 1910, 2866
      - Stukken betreffende de behandeling van het beroep van de gemeente Brummen tegen het besluit van Gedeputeerde Staten van Gelderland waarbij de goedkeuring werd onthouden aan het raadsbesluit tot het uittrekken op de gemeentebegroting van een toelage voor het jongedames-instituut., 1891; 2867; 1 omslag
      - Stukken betreffende de behandeling van het beroep van de gemeente Pijnacker tegen het besluit van Gedeputeerde Staten van Zuid-Holland waarbij de goedkeuring werd onthouden aan het raadsbesluit om de gemeentebegroting te wijzigen in verband met uitgaven voor kosten van schoolzwemmen., 1938-1939; 2868; 1 omslag
      - Stukken betreffende het verstrekken van richtlijnen aan Gedeputeerde Staten van Friesland met betrekking tot de aanvragen van gemeenten om toestemming voor uitgaven verband houdende met het invoeren van het onderwijs in de Friese taal., 1938-1947; 2869; 1 omslag
      - Stukken betreffende het overleg met het Departement van Opvoeding, Wetenschap en Cultuurbescherming en het Ministerie van Financiën inzake de betaling van de kosten voor de stichting en inrichting van Duitse scholen in Nederland., 1940-1944; 2870; 1 pak
      - Stukken betreffende de behandeling van aangelegenheden met betrekking tot de oprichting en financiering van het Joodse onderwijs., 1941-1949; 2871; 1 pak
      - Stukken betreffende de vaststelling en uitvoering van regelingen inzake de schoolsportdagen., 1943-1947; 2872; 1 omslag
    - Bibliotheken. Musea. Tentoonstellingen, -1.852
      - Stukken betreffende de behandeling van het beroep van de gemeente Culemborg tegen het besluit van Gedeputeerde Staten van Gelderland waarbij de goedkeuring werd onthouden aan het raadsbesluit inzake het uittrekken van gelden op de gemeentebegroting voor een museum en een tentoonstelling., 1879; 2873; 1 omslag
      - Stukken betreffende de behandeling van verzoeken van de noodlijdende gemeenten Amsterdam en Rotterdam om goedkeuring van de raadsbesluiten voor het aankopen en overbrengen van kunstverzamelingen en voor het verlenen van subsidie aan musea., 1879-1944; 2874; 1 omslag
      - Stukken betreffende de totstandkoming en uitvoering van circulaires aan de provinciale en gemeentebesturen inzake het verstrekken van subsidies voor NSB-tentoonstellingen., 1941-1944; 2875; 1 omslag
      - Stukken betreffende de behandeling van het beroep van de gemeente Nieuwer-Amstel tegen het besluit van de commissaris der provincie Noord-Holland waarbij de goedkeuring werd onthouden aan het besluit van de burgemeester om de gemeentebegroting te wijzigen in verband met de uitgifte van een historisch boekwerk., 1942; 2876; 1 omslag
      - Stukken betreffende het verlenen van medewerking aan de totstandkoming en uitvoering van regelingen inzake het verlenen van subsidie aan openbare bibliotheken en leeszalen., 1942-1952; 2877; 1 pak
      - Stukken betreffende het geven van advies over het Ontwerp-Boekerijbesluit van het Departement van Opvoeding, Wetenschap en Cultuurbescherming., 1943-1944; 2878; 1 omslag
      - Stukken betreffende het houden van toezicht op de vaststelling van gemeentelijke verordeningen op het bibliotheekwezen., 1947-1948; 2879; 1 pak
    - Monumenten. Natuurbehoud, -1.853
      - Stukken betreffende het verlenen van goedkeuring aan het besluit van de Staten van Gelderland inzake de restauratie en overname van het monument te Leeuwen., 1893; 2880; 1 omslag
      - Stukken betreffende de behandeling van het beroep van de gemeente Zierikzee tegen het besluit van Gedeputeerde Staten van Zeeland waarbij de goedkeuring werd onthouden aan het raadsbesluit tot vernieuwing van het carillon en het afstaan van het oude zestiende-eeuwse carillon aan de N.V. Fabriek van uurwerken, carillons en raderwerken te Amsterdam., 1927-1928; 2881; 1 omslag
      - Stukken betreffende het verlenen van medewerking aan de totstandkoming van de Ontwerpen van de Monumentenwet, het Monumentenbesluit en de Natuurbeschermingswet., 1928-1944; 2882; 1 pak
      - Stukken betreffende de behandeling van het beroep van de gemeente Hoensbroek tegen het besluit van Gedeputeerde Staten van Limburg waarbij de goedkeuring werd onthouden aan het raadsbesluit tot wijziging van de gemeentebegroting voor het verlenen van subsidie voor de restauratie van het kasteel Hoensbroek., 1929-1930; 2883; 1 omslag
      - Stukken betreffende het verlenen van medewerking aan de totstandkoming en vaststelling van de Gelderse verordeningen tot natuurbescherming., 1936-1939; 2884; 1 pak
      - Stukken betreffende de totstandkoming van KB's inzake de goedkeuring van verordeningen van de Staten van Limburg tot wering van inbreuken op natuurschoon door afgraving of vergraving van terreinen., 1938-1948; 2885; 1 pak
      - Stukken betreffende de behandeling van het beroep van de N.V. Stoomsteenfabrieken en Kiezelexploitatie Belvédère te Maastricht tegen het besluit van Gedeputeerde Staten van Limburg tot weigering van een vergunning voor de afgraving en vergraving van terreinen., 1939-1940; 2886; 1 omslag
      - Stukken betreffende de behandeling van verzoeken van de noodlijdende gemeente Kerkrade om goedkeuring voor het doen van uitgaven voor de aankoop en restauratie van het kasteel Oud Ehrenstein., 1939-1943; 2887; 1 pak
      - Stukken betreffende de behandeling van beroepen tegen het besluit van de commissaris der provincie Gelderland tot aanwijzing van een gedeelte van de gemeenten Doetinchem, Doornspijk, Gelderingen en Hummelo tot natuurmonument., 1941-1946; 2888; 1 pak
      - Stukken betreffende de behandeling van het beroep van de N.V. Eerste Nederlandse Cement Industrie te Maastricht tegen het besluit van Gedeputeerde Staten van Limburg tot weigering van een vergunning voor afgravingen op de St. Pietersberg., 1943-1947; 2889; 1 pak
      - Stukken betreffende de totstandkoming en uitvoering van de circulaire van 24 april 1946 aan de Commissarissen der Koningin inzake de behartiging van de culturele belangen in de provincies., 1945-1947; 2890; 1 omslag
      - Stukken betreffende de behandeling van het beroep van de familie Cuylits tegen het besluit van Gedeputeerde Staten geen vergunning te verlenen op grond van de bestaande provinciale verordening tot wering van inbreuken op het natuurschoon door afgraving of vergraving van terreinen., 1946-1950; 2891; 1 pak
      - Stukken betreffende de behandeling van het beroep tegen het besluit van Gedeputeerde Staten van Limburg geen vergunning af te geven voor kleiwinning bij de Messelbeek., 1947-1948; 2892; 1 omslag
      - Briefwisseling met het kamerlid Scheps inzake de opheffing van het concentratiekamp Westerbork en het verzoek een deel van het kamp aan te wijzen als oorlogsmonument., 1948-1949; 2893; 1 omslag
      - Stukken betreffende de totstandkoming van het KB van 3 januari 1949 nr. 1 tot goedkeuring van het besluit van de Staten van Zeeland tot vaststelling van de Landschapsverordening Zeeland., 1948-1949; 2894; 1 omslag
      - Kunst. Muziek. Toneel, -1.854.1
        - Stukken betreffende de vaststelling van de rechtspositie van het personeel werkzaam bij de Nederlandse Kultuurkamer., 1942-1944; 2895; 1 omslag
        - Stukken betreffende het overleg met het Ministerie van Onderwijs, Kunsten en Wetenschappen inzake het verstrekken van subsidies aan kunstinstellingen en -verenigingen., 1942-1953; 2896; 1 omslag
        - Stukken betreffende het houden van toezicht op het verlenen van kunstsubsidies door de gemeente Amsterdam., 1946-1949; 2897; 1 omslag
      - Statistiek, -1.854.31
        - Stukken betreffende de behandeling van aangelegenheden met betrekking tot de taakuitvoering van het Centraal Bureau voor de Statistiek., 1895-1932; 2898-2932; 11 pakken, 24 omslagen
          Zie ook inv.nr. 2366.
          - De verkiezingsstatistiek, 1898 - 1930, 1 pak, 2898
          - De statistiek gemeentefinanciën, 1895 - 1931, 1 pak, 2899
          - De statistiek gemeentefinanciën, 1933 - 1949, 1 pak, 2900
          - De bedrijfstellingenstatistiek, 1898 - 1932, 1 pak, 2901
            Zie ook inv.nr. 2372-2375.
          - De statistiek armenzorg/armwezen, 1901 - 1928, 2902
          - De statistiek arbeidsaangelegenheden, 1909 - 1913, 2903
          - De criminele statistiek, 1909 - 1931, 2904
          - De statistieken lonen en arbeidsovereenkomsten, 1909 - 1931, 2905
          - De statistiek successiebelasting, 1910 - 1912, 2906
          - De statistiek provinciale financiën, 1910 - 1921, 2907
          - De statistiek kinderwetten, 1911 - 1913, 2908
          - De Internationale Handelsstatistiek, 1914 - 1932, 2909
          - De handelsstatistiek in-, uit- en doorvoer, 1915 - 1932, 1 pak, 2910
          - De statistiek voortbrenging en verbruik, 1917 - 1931, 2911
          - De statistiek vreemdelingenverkeer, 1918 - 1928, 2912
          - De scheepvaartstatistiek, 1918 - 1931, 1 pak, 2913
          - De statistiek gezinsuitgaven, 1919 - 1921, 2914
          - De internationale nomenclatuur der doodsoorzaken, 1920 - 1932, 1 pak, 2915
          - De internationale statistiek van de Volkenbond, 1921 - 1926, 1 pak, 2916
          - De statistiek werkstakingen en uitsluitingen, 1921 - 1930, 2917
          - De statistiek werkloosheid en arbeidsmarkt, 1921 - 1932, 2918
          - De ziekte- en sterftestatistiek loodwitarbeiders, 1922 - 1928, 2919
          - De statistiek van verkeersongevallen, 1922 - 1930, 2920
          - Het statistisch onderzoek van het Rijkstucht- en Opvoedingswezen, 1923 - 1924, 2921
          - De statistiek der rechtspraak van de Raden van Beroep voor de direkte belastingen, 1923 - 1926, 2922
          - De wapen- en wapenhandelstatistiek, 1925 - 1930, 1 pak, 2923
          - De ambtenarenstatistiek, 1925 - 1931, 1 pak, 2924
          - De statistiek der wegenbelasting, 1926 - 1928, 2925
          - De onderwijsstatistiek, 1927 - 1930, 2926
          - De postpakettenstatistiek, 1928 - 1932, 2927
          - De internationale economische statistieken en de internationale conferentie over de economische statistiek, 1928 - 1932, 1 pak, 2928
          - De statistiek van het grondbezit, 1929 - 1930, 2929
          - De statistiek verbruik van gedistilleerd, 1929 - 1931, 2930
          - De elektriciteitsstatistiek, 1929 - 1932, 2931
          - De ziekteverzekeringsstatistiek, 1932, 2932
        - Stukken betreffende de behandeling van aangelegenheden met betrekking tot het Centraal Bureau voor de Statistiek en de Centrale Commissie voor de Statistiek., 1899-1931; 2933-2941; 7 pakken, 2 omslagen
          - De oprichting, reorganisatie, taak, bezoldiging en instructies van het Bureau voor de Statistiek, 1899 - 1931, 1 pak, 2933
          - De vernietiging van archiefstukken bij het Bureau voor de Statistiek, 1901 - 1930, 2934
          - De gebouwen voor het Bureau voor de Statistiek, 1908 - 1931, 1 pak, 2935
          - Het Institut International de Statistique, 1911 - 1931, 2936
          - De bezuinigingen op en de inkrimping van het aantal publicaties van het Bureau voor de Statistiek, 1912 - 1931, 1 pak, 2937
          - De begrotingen voor het Bureau en de Commissie voor de Statistiek, 1917 - 1926, 1 pak, 2938
          - De begrotingen voor het Bureau en de Commissie voor de Statistiek, 1927 - 1929, 1 pak, 2939
          - De begrotingen voor het Bureau en de Commissie voor de Statistiek, 1930 - 1931, 1 pak, 2940
          - Jaarverslagen van de Commissie en het Centraal Bureau voor de Statistiek, 1918 - 1931, 1 pak, 2941
      - Feesten, plechtigheden en herdenkingen, -1.855.1
        - Stukken betreffende de vaststelling en uitvoering van regelingen met betrekking tot de nationale feestdagen en herdenkingen., 1945-1949; 2942; 1 pak
      - Lichamelijke opvoeding en sport, -1.855.3
        - Stukken betreffende de behandeling van het beroep van de gemeente Susteren tegen het besluit van Gedeputeerde Staten van Limburg waarbij de goedkeuring werd onthouden aan het raadsbesluit gelden uit te trekken op de gemeentebegroting voor subsidie aan een sportcommissie., 1928-1929; 2943; 1 omslag
        - Stukken betreffende de totstandkoming en uitvoering van regelingen met betrekking tot de organisatie van de lichamelijke opvoeding buiten schoolverband in gemeenten., 1942-1947; 2944; 1 pak
        - Stukken betreffende het houden van toezicht op het verlenen van subsidies en kredieten aan sportverenigingen door de gemeente Amsterdam., 1942-1947; 2945; 1 omslag
        - Stukken betreffende het verlenen van goedkeuring aan de raadsbesluiten van de gemeente Rotterdam tot aanvaarding van een vermogen uit de opgeheven Stichting van de Rotterdamse Bond voor Lichamelijke Opvoeding en tot oprichting van een Stichting voor de Lichamelijke Opvoeding., 1943-1944; 2946; 1 omslag
        - Stukken betreffende het overleg met andere ministeries over de instelling van een rijksdienst voor de lichamelijke opvoeding en sport., 1945; 2947; 1 omslag
        - Stukken betreffende het overleg met het provinciaal bestuur van Noord-Holland en de gemeente Zandvoort over de aanleg van een auto-circuit., 1947-1948; 2948; 1 omslag
        - Stukken betreffende het overleg met de gemeente 's-Hertogenbosch over de financiële positie van de gemeente na de aanleg van het sportpark De Vliert., 1948-1950; 2949; 1 omslag
      - Jeugdvorming, -1.856.14